【裁判字號】    97,審易,1239
【裁判日期】    970829
【裁判案由】    毒品危害防制條例
【裁判全文】
臺灣桃園地方法院刑事判決            97年度審易字第1239號
公  訴  人  臺灣桃園地方法院檢察署檢察官
被      告  甲○○
指定辯護人  本院公設辯護人  陳瑞明
上列被告因違反毒品危害防制條例案件，經檢察官提起公訴（97
年度毒偵字第1089號、第1265號），嗣被告於準備程序進行中為
有罪之陳述，經檢察官聲請改依協商程序而為判決，本院判決如
下：
    主  文
甲○○施用第二級毒品，累犯，處有期徒刑伍月又拾伍日；又施
用第二級毒品，累犯，處有期徒刑伍月又拾伍日，扣案之安非他
命伍包連同包裝袋伍只（合計毛重壹點柒公克）沒收銷燬之。應
執行有期徒刑拾月，扣案之安非他命伍包連同包裝袋伍只（合計
毛重壹點柒公克）沒收銷燬之。
    事實及理由
一、本件被告甲○○所犯係刑事訴訟法第376 條第1 款最重本刑
    為3 年以下有期徒刑之罪，其於準備程序中就被訴事實為有
    罪之陳述，爰依刑事訴訟法第284 條之1 規定獨任進行審判
    程序。
二、被告甲○○前有違反廢止前麻醉藥品管理條例、毒品危害防
    制條例、贓物、過失傷害等前科，其中：(1)於民國91年間，
    因違反毒品危害防制條例案件，經本院以91年度訴字第771
    號判決判處有期徒刑4 月確定，於92年2 月13日縮刑期滿執
    行完畢；(2)復於民國93年間，因違反毒品危害防制條例案件
    ，經本院以93年度簡字第315 號判決判處有期徒刑6 月確定
    ，至94年3 月24日徒刑易科罰金執行完畢；(3)另於95年間，
    因違反毒品危害防制條例案件，經本院以95年度桃簡字第83
    9 號判決判處有期徒刑6 月確定，甫於96年4 月18日縮刑期
    滿執行完畢（均構成累犯）。
三、另被告前於87年間，因施用毒品案件，經臺灣臺北地方法院
    以87年度毒聲字第265 號裁定送觀察、勒戒後，認無繼續施
    用毒品傾向，於87年7 月15日執行完畢出所，並經臺灣臺北
    地方法院檢察署檢察官於87年7 月16日以87年度偵字第1294
    9 號、臺灣桃園地方法院檢察署檢察官於87年8 月4 日以87
    年度偵字第11334 號為不起訴處分確定；又於88年間，因施
    用毒品案件，經臺灣高雄地方法院以88年度毒聲字第3022號
    裁定送觀察、勒戒後，認有繼續施用毒品傾向，繼經臺灣高
    雄地方法院以88年度毒聲字第3458號裁定令入戒治處所施以
    強制戒治，經戒治成效評定合格認無繼續執行必要，復經臺
    灣高雄地方法院以88年度毒聲字第7498號裁定停止戒治，所
    餘戒治期間付保護管束，於88年11月9 日出所，後經臺灣高
    雄地方法院以89年度毒聲字第1808號裁定撤銷停止戒治，再
    入戒治處所施以強制戒治，至89年11月30日戒治期滿執行完
    畢，並經臺灣高雄地方法院檢察署檢察官於90年1 月8 日以
    90年度戒毒偵字第4 號為不起訴處分確定；另於90年間，因
    施用毒品案件，經本院以90年度毒聲字第5034號裁定令入戒
    治處所施以強制戒治，經戒治成效評定合格認無繼續執行必
    要，復經本院以91年度毒聲字第2048號裁定停止戒治，所餘
    戒治期間付保護管束，至91年12月20日戒治期滿執行完畢，
    本次犯行並經本院以91年度訴字第771 號判決判處有期徒刑
    4 月確定。嗣後又於上揭強制戒治執行完畢釋放後5 年內之
    93年間，再犯施用毒品案件，經本院以93年度簡字第315 號
    判決判處有期徒刑6 月確定。詎仍未戒除毒癮，明知安非他
    命為毒品危害防制條例第2 條第2 項第2 款所規定之第二級
    毒品，不得施用，竟基於施用第二級毒品安非他命犯意，先
    於96年12月28日晚上某時許，在桃園縣龍潭鄉○○路366 之
    2 號4 樓住處內，以將安非他命置於玻璃球吸食器內，以火
    燒烤吸食其產生煙霧方式，施用第二級毒品安非他命1 次，
    嗣於同日17時許，甲○○因另案通緝為警查獲。復基於施用
    第二級毒品安非他命之犯意，於97年3 月5 日15時許，在桃
    園縣龍潭鄉○○路555 號處，施用第二級毒品安非他命1 次
    ，嗣於同日23時50分許，在桃園縣八德市○道○ 號○路東向
    18公里入口匝道處為警查獲，並扣得安非他命5 包連同包裝
    袋5 只（合計毛重1.7 公克）。案經桃園縣政府警察局龍潭
    分局、內政部警政署國道公路警察局第六警察隊分別報告臺
    灣桃園地方法院檢察署檢察官偵查起訴。
四、證據名稱：
  (一)被告於警詢、偵訊及本院準備程序中之自白。
  (二)臺灣檢驗科技股份有限公司濫用藥物檢驗報告暨桃園縣政府
    警察局龍潭分局被採尿人姓名編號對照表、臺灣檢驗科技股
    份有限公司濫用藥物檢驗報告暨國道公路警察局第六警察隊
    97年移送煙毒麻醉藥品人犯尿液檢體編號對照表各1 份附卷
    可稽。
  (三)安非他命5 包連同包裝袋5 只（合計毛重1.7 公克）扣案可
    資佐證。
五、本件經檢察官與被告於審判外達成協商之合意且被告已認罪
    ，其合意內容為：就2 次施用第二級毒品部分，被告願受科
    刑範圍分別為有期徒刑5 月又15日、5 月又15日，應執行有
    期徒刑10月。經查，上開協商合意並無刑事訴訟法第455 條
    之4 第1 項所列情形之一，檢察官聲請改依協商程序而為判
    決，本院爰不經言詞辯論，於協商合意範圍內為協商判決，
    合予敘明。
六、扣案之安非他命5 包連同包裝袋5 只（合計毛重1.7 公克）
    ，被告自白服用該物後，尿液檢出安非他命類陽性反應，足
    見上開物品確含安非他命成分，均應依毒品危害防制條例第
    18條第1 項前段規定，沒收銷燬之；包裹第二級毒品安非他
    命之包裝袋與前開毒品無從完全剝離，併依毒品危害防制條
    例第18條第1 項前段規定，沒收銷燬之。
七、應適用之法條：刑事訴訟法第284 條之1 、第455 條之4第2
    項、第455 條之8 ，毒品危害防制條例第10條第2 項、第18
    條第1 項前段，刑法第11條、第47條第1 項、第51條第5 款
    。
八、本判決除有刑事訴訟法第455 條之4 第1 項第1 款、第2 款
    、第4 款、第6 款、第7 款所定情形之一，或違反同條第2
    項規定者外，不得上訴。
九、如不服本件判決，得自收受判決送達之日起10日內，向本院
    提出上訴書狀，上訴於第二審法院。
本案經檢察官鄭堤升到庭執行職務。
中    華    民    國    97    年    8     月    29    日
                  刑事庭    法  官  徐  培  元
以上正本證明與原本無異。
                            書記官  楊  美  慧
中    華    民    國    97    年    9     月    1     日
附錄論罪科刑依據之法條：
毒品危害防制條例第10條
施用第一級毒品者，處六月以上五年以下有期徒刑。
施用第二級毒品者，處三年以下有期徒刑。


司法院資訊處製作；財團法人民間司法改革基金會備份。
